【裁判字號】    92,上更(二),13
【裁判日期】    920423
【裁判案由】    毒品危害防制條例等
【裁判全文】
臺灣高等法院刑事判決                            九十二年度上更(二)字第一三號
    上  訴  人  臺灣板橋地方法院檢察署檢察官
    上  訴  人
    即  被  告  丁○○
    指定辯護人  本院公設辯護人  李廣澤
右上訴人，因被告違反毒品危害防制條例案件，不服臺灣板橋地方法院，八十八年度
訴字第四八一號，中華民國八十八年八月二十四日第一審判決（起訴案號：臺灣板橋
地方法院檢察署八十七年偵字第二０六一八號），提起上訴，經判決後，由最高法院
第二次發回更審，本院判決如左：
    主  文
原判決關於連續販賣毒品部分撤銷。
丁○○連續販賣第一級毒品，處有期徒刑拾肆年。
扣案附表一所示之物均沒收併銷燬之；附表二所示之物均沒收。
    事  實
一、丁○○綽號〞小武〞、〞小林〞、〞小蔣〞、〞武雄〞等，曾於民國（下同）七
    十四年間因恐嚇案件經台灣台北地方法院判處有期徒刑一年二月確定，於七十五
    年六月二十九日執行完畢；復於八十一年間因違反麻醉藥品管理條例等案件，經
    本院判處應執行有期徒刑五年十月確定，於八十三年五月十三日縮短刑期假釋出
    監，復於八十六年八月間因竊盜案件，經台灣士林地方法院於八十六年八月十三
    日判處有期徒刑八月，經上訴後，於八十六年十一月二十九日本院駁回確定，及
    於八十七年間因侵占案件，經台灣板橋地方法院於八十八年一月十八日判決並確
    定（於八十八年三月三十日送執行）。於尚未執行之際，猶不知悛悔，意圖營利
    ，分別基於非法販賣第一級毒品海洛因（以下簡稱海洛因）及第二級毒品安非他
    命（以下簡稱安非他命）之概括犯意，撥打0000000000號行動電話與
    真實姓名不詳綽號〞阿和〞成年男子聯絡後，在台北縣三峽鎮○○○○○道下販
    入海洛因及安非他命（最後一次販入之時間為八十七年九月十三日十八時許）後
    ，予以分裝，伺機出售。嗣於八十七年一、二月間，先在台北縣中和市○○路甲○○租住處，以新台幣（下同）一萬五千元之價格售予甲○○安非他命半兩，嗣
    又自八十七年八月初起至八十七年九月十三日止，連續將所販入之海洛因、安非
    他命，在台北縣中和市○○路二二二巷八弄二號三樓乙○○住處及其他不詳地點
    分別以每台錢海洛因為新台幣（下同）二萬元、每台兩安非他命四萬元之價格，
    多次販售予乙○○（乙○○所涉販賣第二級毒品安非他命犯行，另經原法院八十
    八年七月六日以八十七年度訴緝字第二三八號刑事判決判處有期徒刑七年六月在
    案），嗣乙○○先於八十七年九月十三日十七時三十分許在台北縣中和市○○路
    四二八巷口為警查獲，並在乙○○身上扣得購自丁○○之第二級毒品安非他命一
    包（毛重一．０公克、淨重０．八公克），經乙○○帶同警員至其位於台北縣中
    和市○○路四二二號四樓頂居處，扣得乙○○購自丁○○之第一級毒品海洛因大
    、中、小各一包（共計淨重二．八六公克、包裝重０．九三公克）及第二級毒品
    安非他命二包（淨重一．六公克）等物，並查獲乙○○之妻甲○○。經乙○○、
    甲○○於警局供出其等海洛因及安非他命購自丁○○後，警員依據乙○○、甲○○之供述，迨警員將二人帶至中和市○○路二二二巷八弄二號三樓之另一住處由
    甲○○以電話佯稱欲買「硬」的、「軟」的毒品（硬的指安非他命，軟的指海洛
    因），邀丁○○至乙○○位於中和市○○路二二二巷八弄二號三樓之住處，丁○○依約於當日（八十七年九月十三日）下午七時三十分許駕駛受自林書正所開已
    改懸掛ＭＸ－九００二號之李清炎所有而失竊之ＳＷ－七一０八號自用小客車攜
    帶第一級毒品海洛因二包（經鑑定後淨重一．一二公克，包裝重０．四０公克）
    、第二級毒品安非他命一大包及四小包（經鑑定合計淨重九．九０公克，包裝重
    二．一五公克），前往乙○○位於前揭連城路二二二巷八弄口之住處附近，欲販
    賣予乙○○時，為警當場查獲，始未得逞。並於丁○○身上扣得第一級及第二級
    毒品及丁○○所有供販賣毒品所用之塑膠分裝袋三個、及電話簿一本。
二、案經臺北縣警察局中和分局報請臺灣板橋地方法院檢察署檢察官偵查起訴。
    理  由
一、被告丁○○經傳喚未到庭陳述。本院前審訊據上訴人即被告丁○○仍堅詞否認有
    販賣海洛因、安非他命之犯行。並辯稱為警查獲當天係伊打電話給乙○○，乙○○才叫伊至乙○○住處，伊係欲至乙○○處施用毒品，從未販賣海洛因或安非他
    命，扣案本子係日記簿，並非販賣海洛因或安非他之帳冊云云。
二、經查被告丁○○於警訊時尚坦承其向「阿和」購買安非他命及海洛因後，有轉讓
    予乙○○，惟並未從中賺取差價等情（見偵卷第十四頁正面），並於偵訊中亦供
    承查獲當天係要拿海洛因及安非他命予乙○○，因乙○○向其調貨，共計三次，
    時間分別為第一次於八十七年八月初，乙○○向其調安非他命半兩，第二次亦安
    非他命半兩，第三次即被查獲當日（八十七年九月十三日十九時三十分許）乙○○係向其調所查扣之第一級毒品海洛因二包（淨重一點三公克）、第二級毒品安
    非他命一大包（淨重十七點二公克）及四小包（淨重為三點六公克）毒品，三次
    均是其拿至乙○○住處給乙○○等語（見偵卷第七十一頁正面及反面）。然其於
    本院訊問時則完全否認有何曾拿海洛因、安非他命予乙○○之事實，辯稱僅係至
    乙○○住處施用毒品云云，前後供述歧異，殊滋疑義。
    被告丁○○確有於右開時地多次販賣安非他命予乙○○之事實，業經證人乙○○迭於警訊時、偵查中證述明確，其於警訊時證稱：我在八十七年九月十三日十
    七時許，在中和市○○路四二八巷口為警當場查獲，在我身上起出安非他命一包
    ，我帶同警方前往我
    大、中、小共三包、安非他命二包、毒品分裝吸管二支、安非他命吸食器一個、
    注射毒品用針筒四支、分裝毒品塑膠袋四包共二百十五個、電子秤一台，在我現
    海洛因係向被告丁○○（綽號「小武」、「小蔣」、「小林」）購買，．．．交
    易地點皆在我
    ，海洛因每錢二萬元，經我當面指認丁○○口卡無誤，．．．我與我太太甲○○
    主動提供線索配合警方查緝丁○○到案等語（見偵卷第十八頁反面、第二十頁反
    面至第二十二頁正面、反面），及於偵查中證稱：我有向被告丁○○買毒品二、
    三次，從八十七年八月開始，都是丁○○拿到我中和住處給我，每次半兩，一次
    二萬元，而查獲當天是第三次，是我向警察說去抓丁○○的，．．．是用現金向
    丁○○買毒品，並無向他人購買等語甚詳（見偵卷第七十四頁正面、反面），於
    本院訊問時則證陳「（八十七年九月十三日是否在中和市○○路四二二號二樓頂
    被查獲有海洛英、安非他命等毒品？）是」「（後來是否與證人甲○○一起被帶
    到警察局？）是」「（之後是否又被帶到連城路二二二巷八弄二號三樓？到達後
    並打電話給被告丁○○表示要買毒品請被告丁○○過來？）這是證人甲○○在房
    間打的電話，我與一個警員在旁邊」「（證人甲○○當時是否說要硬的，也要軟
    的？）是」「．．他（指被告）叫小武，我跟他不熟，證人甲○○跟他比較熟」
    「（從連城路四樓頂被帶到警局，在警局是否打電話給被告丁○○？）沒有打，
    到家裡（指連城路二二二巷八弄二號三樓住處）才打的」（本院九十二年三月二
    十一日遠距訊問筆錄）等情甚詳，並經證人即警員戊○○復於原審結證證稱：我
    們是先查獲乙○○後，乙○○有供出其安非他命及海洛因來源後，我們才去查，
    ．．．確實是乙○○所供出的，．．．查獲丁○○的地點與查獲乙○○的地點不
    同，乙○○除了中和市○○路四二二號四樓頂外，尚有一居住地連城路二二二巷
    八弄二號三樓，乙○○帶我們到連城路二二二巷八弄二號，搜索後沒有扣到東西
    ，然後乙○○在此地供出被告，在該處打電話叫丁○○過來，乙○○犯後態度良
    好，主動供出來源，乙○○打電話叫丁○○過來，．．．確實是乙○○打電話找
    丁○○過來我們才查獲被告（原審卷第一○六頁正反面），於本院證陳「當天我
    們先持搜索票在連城路四二二號樓頂證人乙○○、證人甲○○租賃處，查獲安非
    他命、海洛因，所以我們要求證人乙○○帶我們到連城路二二二巷八弄二號三樓
    我忘記是證人甲○○或證人乙○○
    我們詢問證人乙○○毒品來源，他供述是向綽號「小武」購買，所以由證人乙○○在該處打電話給被告丁○○」、「（在連城路二二二巷八弄二號三樓如何打電
    話約被告丁○○的事情你是否知悉？）我不清楚，當時我同事丙○○有在門內」
    等語（本院九十二年二月七日訊問筆錄），證人即警員丙○○則證述「當天在中
    和連城路不知是郵局還是農會前看到證人乙○○，看他好像吸毒的人就詢問他住
    何處，他本來不說，後來就逼他說，接著就帶回他租屋處，地址是連城路四百二
    十二號頂樓，證人甲○○與他兒子就在房間裡面，我請證人乙○○開門帶我進去
    ，就查獲他有安非他命、海洛因、磅秤、針筒，所以就將證人甲○○、證人乙○○帶回警局，我們與他們溝通，希望能夠調出藥頭，他說有一位叫小蔣或小武，
    當時我們還不知道是被告丁○○，所以我們問他要如何抓藥頭比較好，他就說到
    他連城路二二二巷八弄二號四樓的房子，四樓、三樓都是他家的房子，三樓是他
    媽媽住的，但是我們約四樓，我們在警局都沒有打電話，到二二二巷四樓時，才
    由證人甲○○在房間打電話，說要買硬的、軟的，硬的是安非他命，軟的是海洛
    因，但數量多少我不記得了，當時我與小隊長也在房間裡面，證人戊○○在大門
    那邊等，打完電話後，我們就在大門那邊等，過了約半個小時，被告丁○○開了
    一部贓車過來，他的女友也有過來，車子停在樓下，沒有熄火，女友在車上等，
    被告丁○○上到四樓，證人甲○○開門，當時我與證人戊○○躲在證人乙○○家
    門後，就衝出來，被告丁○○就立刻跑下樓，後來被告丁○○的女友就跑了，贓
    車還留在現場，我們在路口才抓到被告丁○○」（本院九十二年三月五日訊問筆
    錄）等情無異，而原審訊問乙○○之妻甲○○結證證稱「（海洛因及安何來？）
    是向綽號「小武」的丁○○拿的」（原審卷第六十七頁反面）等情無訛，足見丁○○確實係因乙○○、甲○○供出其等毒品來源，並由甲○○聯絡佯稱欲向被告
    購買海洛因及安非他命，被告始攜帶海洛因與安非他命前來欲販售予乙○○甚明
    。此外，在被告丁○○身上扣得、欲販賣予乙○○之白色結晶物一大包及四小包
    ，經原審送請法務部調查局鑑定結果，確係第二級毒品甲基安非他命，合計淨重
    十九點九零公克，包裝重二點一五公克，此有該局八十八年四月十五日第三五八
    五號檢驗通知書一份在卷可稽。在其身上扣得之白色粉末二包（電腦條碼編號0
    00000000號），亦經法務部調查局鑑定結果均係第一級毒品海洛因，合
    計淨重一點一二公克，包裝重零點四零公克，平均純度百分之五十一點二四，純
    質淨重零點五七公克，此有該局八十七年十月六日鑑定通知書一份附卷足考。另
    在乙○○居處所查扣其購自丁○○之白色粉末三包（電腦條碼編號000000
    000號）經送鑑結果，亦均係第一級毒品海洛因，合計淨重二點八六公克，包
    裝重零點九三公克，平均純度百分之二十六點四五，純質淨重零點七六公克，此
    有該局八十七年十月六日鑑定通知書一份（附於偵卷第一百四十二頁正面）。復
    有被告丁○○所有供販賣海洛因、安非他命所用之分裝袋三個扣案足資佐證。被
    告販賣海洛因、安非他命之犯行已臻明確。
三、次查甲○○經原審訊問時證稱：八十七年九月十三日是我及乙○○配合警察才查
    到丁○○，（問：是當場打電話叫丁○○過來的？）是我與乙○○到警局之後，
    警察看到我們電話簿有「小蔣」，當時丁○○叫「小蔣」，警察就叫我打電話約
    丁○○到中和連城路二二二巷八弄二號三樓處，警察帶我及乙○○回到該址，然
    後丁○○打電話到中和連城路二二二巷八弄二號三樓處，是乙○○接的，因我當
    時剛交保出來，我與丁○○約，看丁○○要不要過來坐坐，且我之前有欠丁○○
    一筆三萬元，有說要還他五千元，那時是中午的時間，就約定中午或晚上要到我
    與我先生上開中和連城路二二二巷八弄二號三樓處，後來當天下午五點多我與乙○○就被查獲，我在警察局打電話說叫丁○○過來聊天，順便還他五千元，但沒
    有跟丁○○講要買海洛因或安非他命之事，（問：為何丁○○在警察局稱當天查
    扣之海洛因及安非他命是乙○○請他幫忙調的，是否在連城路時叫被告帶過來的
    ？）他當時與乙○○講電話內容我不知道，我只知道丁○○有打電話過來，警察
    告訴我丁○○按門鈴時叫我去開門等語（原審卷第一四○頁反面），固供承有電
    約被告到中和連城路二二二巷八弄二號三樓住處，然所述過程與目的，與前開證
    人即警員戊○○、丙○○及乙○○所陳尚有出入，應係避重就輕之詞，並無可採
    。證人乙○○於原審改稱安非他命及海洛因均係向年約四十歲，綽號「阿寶」的
    人所購買，並非向被告丁○○購買，於本院亦陳從未向被告買過毒品云云，亦屬
    迴護之詞，殊無足採。另按販賣安非他命係違法行為，非可公然為之，亦無公定
    之價格，不論任何包裝，均可任意分裝增減分量，而每次買賣之價量，亦可能隨
    時依雙方間之關係深淺、資力、需求量及對行情之認知、來源是否充裕、查緝是
    否嚴緊，購買者被查獲時供述購買對象之可能性風險之評估等，因而異其標準，
    並機動調整，非可一概而論，販賣之利得除經坦承犯行或價量俱臻明確外，委難
    察得實情，販賣之人從價差或量差中牟利方式雖異，其意圖營利之非法販賣行為
    則一；因本案被告於本院堅詞弗承有何販賣犯行，致無法查得販賣之實際次數、
    數量、金額及利得，惟被告與乙○○、甲○○非屬至親，當無可能甘冒重典而按
    購入價格轉售而毫無利得，是其有營利之意圖，灼然明甚。至被告於審理中另辯
    稱遭警刑求乙節，既均未提出任何確據以實其說，且徵諸被告在檢察官偵查中均
    未提及遭警刑求，且與警訊作相同之轉讓之供述，益見刑求之辯，乃臨訟砌飾之
    詞，諉無可採。被告於本院所辯當天是要到乙○○處施用毒品，又與證人甲○○
    所稱找被告要還錢，顯然風馬牛不相及，被告所辯，純係諉罪卸責，尤無可採，
    犯行至堪認定。
四、按海洛因及安非他命，依其等成癮性、濫用性及社會之危害程度，分別經毒品危
    害防制條例第二條第一項第一款、第二款列為第一級毒品及第二級毒品。核被告
    丁○○販賣海洛因所為，係犯毒品危害防制條例第四條第一項販賣第一級毒品既
    遂及同條第四項、第一項販賣第一級毒品未遂罪；其販賣安非他命所為，係犯同
    條例第四條第二項販賣第二級毒品既遂罪及同條第四項、第二項販賣第二級毒品
    未遂罪。乙○○於八十七年九月十三日為警查獲後，配合警方向被告偽稱欲購買
    海洛因及安非他命，雖無購買之真意，但被告既有販賣海洛因及安非他命之故意
    ，且依約攜帶海洛因及安非他命前往交付，即已著手實施販賣第一級毒品及第二
    級毒品之行為，惟乙○○原無買受海洛因及安非他命之意思，故被告該次應僅論
    以販賣第一級毒品未遂及販賣第二級毒品未遂罪（參照最高法院八十五年度第四
    次刑事庭會議紀錄決議）。被告販賣海洛因、安非他命前後之持有海洛因、安非
    他命之低度行為，分別為販賣海洛因、販賣安非他命之高度行為所吸收，均不另
    論罪。被告丁○○先後數次販賣海洛因既遂及未遂、販賣安非他命既遂及未遂犯
    行，均時間緊接，手法相同，所犯復均為構成要件相同之罪名，應各依連續犯規
    定以一罪論，惟因其所犯上開罪名之法定刑為死刑、無期徒刑，依法均不得加重
    。丁○○以一行為同時觸犯上述販賣第一級毒品海洛因及販賣第二級毒品安非他
    命二罪名，為想像競合犯，應從一重之販賣第一級毒品海洛因罪處斷。又公訴人
    雖僅起訴被告販賣海洛因、安非他命予乙○○及不詳姓名年籍之綽號「白豬」、
    「大胖」等人，而未論及其販賣安非他命予甲○○之犯行，但被告此部分未據起
    訴之犯罪事實與已起訴之犯罪事實間有連續犯之裁判上一罪關係，為起訴效力所
    及，本院自應併予審理，附此敘明。
五、原審以被告丁○○此部分犯行罪證明確依法論科原非無見，但查在乙○○居處頂
    樓查獲，及自乙○○身上查扣均購自丁○○之第二級毒品未予沒收，尚嫌疏漏。
    又被告否認另售予綽號「白豬」、「大胖」、「汐止仁」、「阿純」、「黑點」
    、「奇奇」、「王小姐」、「娃娃」、「小雅」、「阿聰」、「國慶」、「小新
    」、「和董」、「阿忠」、「老三」、「大呆」、「阿成」、「慧如」、「董伯
    」等人毒品，經查尚無證據足以證明此部分犯行（理由詳后）。原審併予論罪，
    自有未洽，又扣案電話簿，並不能證明係供本件販賣毒品記帳之用，原審併為沒
    收，亦有未合（理由如后），被告上訴否認犯罪雖無可取，又本件既改判有期徒
    刑，檢察官以原判決處無期徒刑，卻未宣告褫奪公權之指摘即失附麗，但原判決
    此部分既有可議應將原判決關於販賣毒品部分撤銷改判，查本件被告販售第一級
    及第二級毒品於乙○○、甲○○夫婦固屬實情，唯其於偵查中即已坦承將毒品提
    供於乙○○夫婦使用，雖否認有營利意圖，惟否認重罪乃人之常情，而其販售範
    圍僅為乙○○、甲○○夫婦二人，尚非不特定之大眾，惡性尚輕，而其販售次數
    不多，數量亦寡，非如毒梟大量販售，賺取暴利可比，其為滿足自己吸食而販售
    得利以補匱乏，顯未經深思，致輕率而蹈重典，衡情非無可憫之處，即一般所謂
    法重情輕，依刑法第五十七條規定審酌被告所犯，處以法定最低度刑猶嫌過重，
    合依刑法第五十九條規定減輕其刑，爰審酌被告之素行、智識程度、犯罪之動機
    、目的、手段、販賣之次數、數量、危害社會之程度及犯罪後之態度等一切情狀
    ，量處有期徒刑拾肆年，藉資儆懲。又扣案如附表一所示毒品，應依毒品危害防
    制條例第十八條第一項規定諭知沒收銷燬之，如附表二所示部分經被告陳明為其
    所有，應依同條例第十九條第一項規定沒收。至扣案電話簿（原判決認係本件販
    賣毒品之帳冊）一本，被告稱日記簿、證人乙○○則稱係打麻將輸贏之款項，而
    證人甲○○於原審雖陳其上所載「阿遠」及「燕」是伊及乙○○，惟並不甚清楚
    其上所載確實意義，參之扣案電話簿內容，有廣告單、修車、電腦，人壽、房租
    、會錢、甚至槍等記載，並非全屬毒品交易，而姓名有阿遠燕、燕姐、燕等，而
    就本件相關人員當中，有甲○○、蕭金燕、郭秋燕，亦非僅有甲○○一人，該扣
    案電話簿是否即販賣毒品之紀錄，誠有可疑，況依燕、燕姐、阿遠燕等不一而模
    糊之記載，欲計算本件販賣毒品所得，亦有偏離事實之危險，從而本院極盡調查
    之能事，僅足認定被告確具營利之意圖販賣毒品，至被告犯罪所得究竟若干？如
    上所述既委難察得實情，故無從予以宣告沒收。至公訴人起訴意旨所指之電話簿
    乃一般尋常記帳或備忘錄之類，不能證明係本件供犯罪之用，不為沒收之諭知，
    均併予敘明。
六、公訴意旨另以被告販售毒品予乙○○、甲○○外，尚以每台錢海洛因二萬元，每
    台兩安非他命四萬元售予綽號〞白豬〞、〞大胖〞等不詳年藉之人云云，訊據被
    告堅詞否認有販賣毒品之行為，經查公訴人認被告有販售毒品予綽號〞白豬〞、
    「大胖」等人無非以扣案電話簿（應是記帳冊）有白豬一千、大胖二千、汐止仁
    八千、黑點一點二萬、阿聰十萬、娃娃二萬、國慶五萬‧‧‧等均載有數字內容
    等為其論罪依據，但查起訴書犯罪事實記載〞白豬〞、〞大胖〞二人卻於證據欄
    中列舉上揭多人其起訴意旨究為幾人已是不明，且被告販售予此等不詳姓名者究
    於何時？何地？多少次？數量？價格等等亦付闕如，況此等人既僅有綽號，並無
    姓名、年藉可查，殊嫌空泛，即被告於本院調查中陳明其中數人之真實姓名，經
    本院前審傳訊鄒志誠、陳國慶到庭供明其等並未向被告購買毒品，其無姓名住所
    可查者，更難僅依記事簿空泛之記載遽為不利於被告事實之認定。此外，復查無
    其他積極證據足以證明被告有公訴人所指此部分之事實，並不能證明被告此部分
    之犯罪。惟公訴人認此部分與論罪部分有連續關係，為裁判上一罪，爰不另為無
    罪之諭知。
七、被告經合法傳喚，無正當理由不到庭，爰不待其陳述逕行判決。
據上論斷，應依刑事訴訟法第三百六十九條第一項前段、第三百六十四條、第二百九
十九條第一項前段，毒品危害防制條例第四條第一項、第二項、第十八條第一項、第
十九條第一項，刑法第十一條前段、第五十九條、第五十六條、第五十五條，判決如
主文。
本案經檢察官張啟彬到庭執行職務。
中      華      民      國    九十二    年      四      月    二十三    日
                              臺灣高等法院刑事第十九庭
                                  審判長法  官  洪  光  燦
                                        法  官  李  世  貴
                                        法  官  林  勤  純
右正本證明與原本無異。
如不服本判決，應於收受送達後十日內向本院提出上訴書狀，其未敘述上訴之理由者
並得於提起上訴後十日內向本院補提理由書（均須按他造當事人之人數附繕本）。
                                        書記官  陳  玉  嬋
中      華      民      國    九十二    年      四      月    二十八    日
附錄：本案論罪科刑法條全文
毒品危害防制條例第四條：
製造、運輸、販賣第一級毒品者，處死刑或無期徒刑；處無期徒刑者，得併科新台幣
一千萬元以下罰金。
製造、運輸、販賣第二級毒品者，處無期徒刑或七年以上有期徒刑，得併科新台幣七
百萬元以下罰金。
製造、運輸、販賣第三級毒品者，處五年以上有期徒刑，得併科新台幣五百萬元以下
罰金。
製造、運輸、販賣專供製造或施用毒品之器具者，處一年以上七年以下有期徒刑，得
併科新台幣一百萬元以下罰金。
前四項之未遂犯罰之。
附表一：
  編號：在丁○○身上扣得之第一級毒品海洛因二包，合計淨重一點一二公克。
  編號：在丁○○身上扣得、欲販賣予乙○○之第二級毒品安非他命一大包及四小
          包，合計淨重十九點九零公克。
  編號：在乙○○居處頂樓查扣其購自被告丁○○之第一級毒品海洛因三包，合計
          淨重二點八六公克。第二級毒品安非他命二包，淨重一．六公克。
  編號：在乙○○身上扣得購自丁○○之第二級毒品安非他命一包，淨重○．八公
          克。
附表二：扣案之塑膠分裝袋三個。


司法院資訊處製作；財團法人民間司法改革基金會備份。
